臺灣彰化地方法院刑事判決　　　　　　　94年度訴字第1556號
公　訴　人　臺灣彰化地方法院檢察署檢察官
被　　　告　乙○○
上列被告因偽造文書等案件，經檢察官提起公訴（94年度偵字第
5923號），經被告於本院準備程序中自白犯罪，本院合議庭裁定
由受命法官獨任進行簡式審判程序，判決如下：
    主  文
乙○○共同連續行使偽造私文書，足以生損害於他人，處有期徒
刑參月，如易科罰金，以參佰元折算壹日。如附表二所示之物均
沒收之。
    事  實
一、乙○○明知王朝祥（另經檢察官移送臺灣高等法院臺中分院
    併辦）所持有之合作金庫銀行發卡，卡號為0000-0000-0000
    -0000號信用卡為丙○○所有，係王朝祥於民國（下同）94
    年6月21日凌晨3時許，在停放於彰化縣彰化市○○路○段257
    巷11號前丙○○所有之機車內竊得。乙○○竟與王朝祥共同
    基於意圖為自己不法所有，行使偽造私文書及詐欺取財及得
    利之概括犯意聯絡，由王朝祥騎乘其母親王高水葉所有之車
    牌號碼KWF—553號之重機車搭載乙○○至附表一所示之地點
    ，再推由附表所示之人持上開信用卡於附表一所示之時、地
    ，向不知情特約商店消費，消費時各在信用卡簽帳單上之顧
    客欄處連續偽簽「丙○○」之署押（附表一編號1—5之簽帳
    單為新型直式，均為一式二聯，經複寫紙之作用，變成一式
    二份；檢察官起訴書誤認附表一編號4之簽帳單為一式三聯
    ，應予更正，附此敘明），而偽造丙○○名義之簽帳單，以
    表示「丙○○」確認交易標的及金額，及同意特約商店據以
    向發卡銀行簽帳消費之意，簽帳單一份交與乙○○或王朝祥
    保留，一份由特約商店留存以做為向發卡銀行請款之用，致
    使各該特約商店人員誤認係真正持卡人丙○○本人之消費而
    陷於錯誤，進而交付該消費之商品或提供服務與乙○○及王
    朝祥，並使發卡銀行於特約商店請款時，在不知情下，代為
    墊付所消費之款項予各特約商店，足生損害於合作金庫銀行
    及聯合信用卡處理中心確認持卡人身份之正確性及丙○○與
    各該特約商店之利益。而乙○○與王朝祥共計盜刷金額新臺
    幣（下同）6946元之財物後，二人約定先由王朝祥取走，待
    變賣後，將賣得款項二人朋分花用；而盜刷金額898.91元之
    服務，則由二人共同享用。嗣經丙○○接獲合作金庫銀行通
    知信用卡被盜刷後，報警處理，而循線查獲上情。
二、案經彰化縣警察局彰化分局報請臺灣彰化地方法院檢察署檢
    察官偵查起訴，由本院合議庭裁定依簡式審判程序審理。
    理  由
一、按除被告所犯為死刑、無期徒刑、最輕本刑為3年以上有期
    徒刑之罪或高等法院管轄第1審案件者外，於前條第1項程序
    進行中，被告先就被訴事實為有罪之陳述時，審判長得告知
    被告簡式審判程序之旨，並聽取當事人、代理人、辯護人及
    輔佐人之意見後，裁定進行簡式審判程序；除簡式審判程序
    及簡易程序案件外，第1審應行合議審判，刑事訴訟法第273
    條之1第1項、第284條之1分別定有明文。本件被告乙○○所
    涉係死刑、無期徒刑、最輕本刑為3年以上有期徒刑之罪或
    高等法院管轄第1審案件以外之罪，並於本院行準備程序時
    就被訴事實為有罪之陳述，本院合議庭依前揭規定，經評議
    結果，裁定改由受命法官獨任行簡式審判程序，先予敘明。
二、訊據被告乙○○對其於上開時、地連續詐欺取財或得利、行
    使偽造私文書之事實，迭於警詢、偵查及本院審理時均坦承
    不諱，核與共犯王朝祥於警詢中之供述大致相符（偵卷第24
    業），並經被害人丙○○於警詢中指述綦詳（偵卷第34頁）
    ，且有證人即里昂汽車旅館員工陳柏旦、裕毛屋員工陳姵妘
    、亞太行動寬頻電信彰化中山加盟服務中心店員陳雅婷、聖
    發金銀珠寶有限公司店員張美雲等人於警詢中證述屬實（偵
    卷第39—49頁），復有合作金庫銀行大竹分行國際信用卡遺
    失被竊異常交易處理紀錄表1紙（偵卷第74頁）、簽帳單5張
    （偵卷第51—54頁）、監視畫面翻拍照片52張（偵卷第59—
    73頁）、簽收單1紙（偵卷第74頁）及車籍作業系統查詢認
    可資料各1紙（偵卷第75頁）附卷可稽。足認被告之自白與
    事實相符，本件事證明確，被告犯行應堪認定。
三、被告乙○○於附表一編號1、2所示之詐欺犯行，因所詐得係
    屬服務，為財產上之不法利益，是其所犯係刑法第339條第2
    項之詐欺得利罪；而於附表一編號3、4、5所示之詐欺犯行
    ，所詐得係屬財物，是其所犯係刑法第339條第1項之詐欺取
    財罪。又信用卡簽帳單，係持卡人向特約商店消費後簽署持
    卡人之姓名，由特約商店據以透過收單機構轉而向發卡銀行
    請款，而該簽帳單由持卡人簽名，即表示持卡人同意依據其
    與發卡銀行間之約定，對於所購物品或接受服務，均應按簽
    帳單之消費金額，付款予發卡銀行。故持卡人於該簽帳單上
    簽名，係對所簽金額負擔付款之義務，客觀上已具備私文書
    之性質。被告乙○○明知所使用之信用卡係共犯王朝祥所竊
    得，竟與王朝祥共同持以盜刷消費，並在簽帳單上偽簽被害
    人丙○○之姓名持以行使，致使特約商店店員陷於錯誤而允
    為提供商品或服務，故核被告乙○○所為，係犯刑法第216
    、210條之行使偽造私文書罪，及同法第339條第1、2項之詐
    欺取財及詐欺得利罪。被告偽造署押係偽造私文書之階段行
    為，而偽造私文書之低度行為，又為行使之高度行為所吸收
    ，均不另論罪。被告乙○○對於上揭犯行，與王朝祥有犯意
    之聯絡及行為之分擔，為共同正犯。被告先後多次行使偽造
    私文書、詐欺取財及詐欺得利之犯行，均屬時間緊接，方法
    相同，觸犯係構成要件相同之罪名，顯係基於概括犯意反覆
    為之，各依連續犯之規定論以一罪，並均依法加重其刑。被
    告上揭所犯之連續行使偽造私文書、連續詐欺取財及得利之
    犯行間，有方法結果之牽連關係，應依刑法第55條之規定，
    從較重之連續行使偽造私文書罪論處。爰審酌被告之犯罪動
    機、目的、手段、盜刷次數及金額多寡、犯罪所生危害、於
    警詢、偵查及本院審理時均坦認犯行，犯後態度良好等一切
    情狀，量處如主文所示之刑，並諭知易科罰金之折算標準，
    以示懲儆。
四、如附表二編號一所示信用卡簽帳單消費者收執聯以外之其餘
    他聯（均未扣案）上偽造之「丙○○」署押，均應依刑法第
    219條規定宣告沒收之（最高法院43年台上字第747號判例意
    旨參照）；又如附表二編號二所示信用卡簽帳單消費者收執
    聯（未扣案，惟無證據證明已滅失），則均應依刑法第38條
    第1項第2款規定宣告沒收之，至其上偽造之署押，已為上開
    簽帳單本體之一部，故不再另行為沒收之諭知（最高法院63
    年台上字第2770號判例參照）。
據上論斷，應依刑事訴訟法第273條之1第1項、第299條第1項前
段，刑法第28條、第56條、第216條、第210條、第339條第1項、
第2項、第55條、第41條第1項前段、第219條、第38條第1項第2
款，罰金罰鍰提高標準條例第1條前段、第2條，判決如主文。
本案經檢察官甲○○到庭執行職務。
中　　華　　民　　國　　94　　年　　10　　月　　12　　日
                  刑事第二庭    法  官  黃齡玉
以上正本證明與原本無異。
如不服本判決，應於判決送達後10日內，向本院提出上訴狀（ 須
附繕本 ）。
告訴人或被害人對於判決如有不服具備理由請求檢察官上訴者，
其上訴期間之計算係以檢察官收受判決正本之日期為準。
中　　華　　民　　國　　94　　年　　10　　月　　12　　日
                                書記官  施嘉玫
中華民國刑法第216條
(行使偽造變造或登載不實之文書罪)
行使第二百十條至第二百十五條之文書者，依偽造、變造文書或
登載不實事項或使登載不實事項之規定處斷。
中華民國刑法第210條
(偽造變造私文書罪)
偽造、變造私文書，足以生損害於公眾或他人者，處五年以下有
期徒刑。
中華民國刑法第339條第1項
(普通詐欺罪)
意圖為自己或第三人不法之所有，以詐術使人將本人或第三人之
物交付者，處五年以下有期徒刑、拘役或科或併科一千元以下罰
金。
附表一：
┌─┬───┬────┬───┬───────────┬──────┐
│　│行為人│時間　　│金額（│地點、交易對象　　　　│詐得財物或服│
│　│　　　│　　　　│元）　│　　　　　　　　　　　│務          │
├─┼───┼────┼───┼───────────┼──────┤
│1 │乙○○│94年6月2│699.15│彰化縣彰化市○○○路56│休息        │
│　│　　　│1日凌晨5│　　　│0號、里昂汽車旅館有限 │            │
│　│　　　│時17分許│　　　│公司　　　　　　　　　│            │
├─┼───┼────┼───┼───────────┼──────┤
│2 │乙○○│94年6月2│199.76│同上　　　　　　　　　│休息        │
│　│　　　│1日上午7│　　　│　　　　　　　　　　　│            │
│　│　　　│時11分許│　　　│　　　　　　　　　　　│            │
├─┼───┼────┼───┼───────────┼──────┤
│3 │王朝祥│94年6月2│1,476 │彰化縣彰化市○○路15號│香菸、咖啡  │
│　│　　　│1日上午8│　　　│、裕毛屋企業股份有限公│            │
│　│　　　│時35分許│　　　│司曉陽店　　　　　　　│            │
├─┼───┼────┼───┼───────────┼──────┤
│4 │乙○○│94年6月2│3,500 │彰化縣彰化市○○路○段9│NOKIA 3100手│
│　│　　　│1日上午9│　　　│56號、亞太行動寬頻電信│機1支       │
│　│　　　│時48分許│　　　│彰化中山加盟服務中心　│            │
├─┼───┼────┼───┼───────────┼──────┤
│5 │乙○○│94年6月2│1,970 │彰化縣彰化市○○路363 │黃金戒指1只 │
│　│　　　│1日上午9│　　　│號、聖發金銀珠寶有限公│            │
│　│　　　│時59分許│　　　│司　　　　　　　　　　│            │
└─┴───┴────┴───┴───────────┴──────┘
附表二：
一、如附表一編號1至5所示消費之信用卡簽帳單消費者收執聯以
    外之其餘他聯（均未扣案）上偽造之「丙○○」署押（每聯
    各壹枚），共計伍枚。
二、如附表一編號1至5所示消費之信用卡簽帳單消費者收執聯。
